【裁判字號】    92,簡上,34
【裁判日期】    920620
【裁判案由】    竊盜
【裁判全文】
臺灣苗栗地方法院刑事判決                          九十二年度簡上字第三四號
    上 訴 人即
    公  訴  人  臺灣苗栗地方法院檢察署檢察官
    被      告  己○○
右列上訴人因被告竊盜案件，不服本院苗栗簡易庭九十二年度苗簡字第二二三號中華
民國九十二年三月二十六日第一審判決（聲請案號：臺灣苗栗地方法院檢察署九十二
年度偵字第九八一號），提起上訴，暨移
二年度偵字第一二二八號、第一五二八號、第一七七五號、一八００號、臺灣桃園地
方法院檢察署九十二年度偵字第六五一五號），本院管轄之第二審合議庭，逕依通常
程序為第一審判決如左：
    主  文
原判決撤銷。
己○○連續攜帶兇器竊盜，處有期徒刑貳年陸月。扣案之螺絲起子參支、無柄之螺絲
起子壹支、鑰匙壹支，均沒收。
    事  實
一、己○○基於意圖為自己不法所有之概括犯意，先後於附表編號一至編號六所示之
    時間、地點，以附表所示之方式，其中於附表編號二至編號六所示時間、地點，
    攜帶如附表所示之客觀上足以構成人體生命、身體安全威脅之螺絲起子等兇器，
    連續竊取如同附表「所得物品」欄所示之機車、自用小客車等。嗣於同附表「查
    獲情形及扣得工具欄」所示或經警查獲，或由其主動供出，並均當場扣得其所有
    如同附表編號一所示之鑰匙一支、編號三、編號六所示螺絲起子各一把、編號二
    所示有把柄之螺絲起子一把、無柄之螺絲起子一支，而陸續查悉上情。
二、案經苗栗縣警察局苗栗分局報請臺灣苗栗地方法院檢察署檢察官告偵查起訴暨移
    送併案審理。
    理  由
一、訊據被告己○○對於右揭事實，均坦承不諱，核與附表編號一、編號二、編號四
    、編號六「被害人欄」所示被害人丁○○、戊○○、甲○○、邱德輝指訴遭竊情
    、證人即附表編號三被害人徐文明之胞兄丙○○、編號四承辦警員鍾其峰、編號
    五被害人江建欽之妻舅乙○○證述前揭被害人所有自用小客車遭竊情節均相符合
    ，並有贓物認領保管單六紙、編號二、編號三、編號五被害人車輛竊盜、車牌失
    竊資料個別查詢報表─查詢車輛認可資料三份、編號二、編號四被害人汽車行照
    影本各一份附卷可稽、附表編號一被告竊得之機車照片四幀、編號五被告竊得之
  自用小客車照片二幀在卷可參，暨附表編號一所示之鑰匙一支、編號三、編號六
    所示螺絲起子各一把、編號二所示之螺絲起子一把、無柄之螺絲起子一支扣案可
    憑。被告自白有上揭證據可佐，且查與事實相符，足供憑採。本案事證明確，被
    告犯行已經證明，應依法論科。
二、查被告於如附表編號二至編號六持以行竊用之螺絲起子，除編號四、編號五之起
    子業經被告丟棄無法勘驗外，其餘扣案螺絲起子，均尖端銳利，鐵製，客觀上均
    對人之生命、身體、安全構成威脅，具有危險性，被告行竊時持以使用，有行兇
    之可能，自均可供作兇器使用，此經本院當庭勘驗無訛，有審判筆錄一份在卷可
    稽；另被告同附表編號四、編號五所示持以行竊之螺絲起子雖未扣案，惟該等自
    用小客車已遭被告撬開，該起子自屬質地堅硬，客觀上對人之生命、身體、安全
    構成威脅，均具有危險性，可供作兇器使用甚明。核被告附表一編號一所為，係
    犯刑法第三百二十條第一項之竊盜罪；其附表編號二至編號六所為，均係係犯刑
    法第三百二十一條第一項第三款之攜帶兇器竊盜罪。被告就附表六件竊盜行為，
    均時間緊接，且係構成犯罪要件相同之罪名，顯基於概括犯意為之，應論以連續
犯，並依刑法第五十六條規定，論以情節較重之攜帶兇器竊盜罪，並加重其刑。
    至犯罪事實附表編號一、編號三至編號六所示竊盜部分，雖未經公訴人起訴，然
    查其與上開有罪部分有連續犯裁判上一罪關係，本院依法自得併予審理，附此敘
    明。從而公訴人就此部分移送本院併辦而聲請上訴則有理由，原審此部分予以論
    罪科刑，固非無見，惟原判決既未及審理移送併辦部分，自應由本院合議庭撤銷
    改判。且因管轄第二審之地方法院合議庭受理簡易判決上訴案件，應依通常程序
    審理；其認案件有刑事訴訟法第四百五十二條之情形者，應撤銷原判決，逕依通
    常程序為第一審判決（法院辦理刑事訴訟簡易程序案件應行注意事項第十四條中
    段、後段參照）。則依前所述，本件改依通常程序為第一審判決。
三、爰審酌被告之前雖無不良前科紀錄（此有臺灣高等法院被告全國前案紀錄表一份
    在卷可稽）、惟為本案之犯罪動機、目的、攜帶兇器行竊之手段、行竊之次數、
    所得利益及被告犯罪後，勇於面對自己所為，展現悔意，坦承全部分犯行，態度
    尚佳暨公訴檢察官從重量刑之請求等一切情狀，量處如主文所示之刑。公訴檢察
    官雖具體求處有期徒刑三年二月，惟本院審酌被告前無其他不良前科紀錄、本案
    竊盜行為非侵入住宅之嚴重竊盜情節，仍認量處如主文所示之刑，已足資懲儆。
    。末查，扣案如主文所示之螺絲起子計四支、鑰匙一支，為被告所有，並供其犯
    罪所用之物，業經被告供陳在卷，爰均依刑法第三十八條第一項第二款宣告沒收
    。另附表編號四、編號五所示螺絲起字計二把，非違禁物，且經被告丟棄，業據
    被告供明在卷，為免將來執行困難，爰均不另為沒收之諭知。
據上論斷，應依刑事訴訟法第四百五十五條之一第三項、第四百五十二條、第三百六
十九條第一項前段、第三百六十四條、第二百九十九條第一項前段，刑法第五十六條
、第三百二十一條第一項第三款、第三十八條第一項第二款，判決如主文。
本案經檢察官黃棋安到庭執行職務。
中      華      民      國    九十二      年     六      月     二十    日
                              臺灣苗栗地方法院刑事第二庭
                                    審判長法  官   詹日賢
                                          法  官   顧正德
                                          法  官   黃賢婷
右正本證明與原本無異。
如不服本判決，應於判決送達後十日內向本院提出上訴狀( 應附繕本 )。
                                          書記官   周巧屏
中      華      民      國     九十二     年     六     月     二十     日
附錄論罪科刑法條
刑法第三百二十一條第一：
犯竊盜罪而有左列情形之一者，處六月以上五年以下有期徒刑：
一、於夜間侵入住宅或有人居住之建築物、船艦或隱匿其內而犯之者。
二、毀越門扇、牆垣或其他安全設備而犯之者。
三、攜帶兇器而犯之者。
四、結夥三人以上而犯之者。
五、乘火災、水災或其他災害之際而犯之者。
六、在車站或埠頭而犯之者
附表
┌──┬────────┬───────┬───────────┬───────────┐
│編號│犯罪時間（民國）│犯  罪  地  點│行    竊    手    段  │所得物品暨查獲情形及扣│
│    │                │              │及  被   害    人     │得之工具。            │
├──┼────────┼───────┼───────────┼───────────┤
│    │九十一年十一月二│苗栗縣公館鄉大│見丁○○所有之車號ＥＷ│上揭機車一台，得手後，│
│ 一 │十九日零晨零時許│同路公館農會前│Ｑ─三０七號輕型機車停│將該機車引擎號碼磨損並│
│    │                │。            │放在該處，以其所有自備│懸掛其所有之ＲＰＦ─三│
│    │                │              │之鑰匙一支，開啟該機車│０七號機車車牌後，供己│
│    │                │              │電源後，將機車騎走。  │使用。嗣於九十二年二月│
│    │                │              │                      │十八日上午十一時二十分│
│    │                │              │                      │許，不知情之己○○胞兄│
│    │                │              │                      │謝祥峰騎乘該機車行經苗│
│    │                │              │                      │一二八線十五．五公里處│
│    │                │              │                      │，經警查獲暨己○○於編│
│    │                │              │                      │號二所示行為經警查獲後│
│    │                │              │                      │，主動供出，而將該機車│
│    │                │              │                      │由丁○○領回（原車牌則│
│    │                │              │                      │未尋獲）。並扣得己○○│
│    │                │              │                      │所有鑰匙一支。        │
│    │                │              │                      │                      │
├──┼────────┼───────┼───────────┼───────────┤
│    │九十二年二月二十│苗栗縣竹南鎮山│見戊○○所有之車號ＩＩ│上開機車得手後，供己使│
│    │七日上午十時許  │佳里四維街十九│Ｌ─二一０號光陽牌重型│用，嗣於同年月二十八日│
│    │                │號前。        │機車停放在該處，即以其│凌晨三時許，己○○騎乘│
│ 二 │                │              │所有均鐵製，尖端尖銳、│該車行經苗栗縣銅鑼鄉中│
│    │                │              │客觀上對人之身體、生命│平村中興國小旁，經警當│
│    │                │              │具危險性，足供兇器使用│場查獲。該機車己由謝木│
│    │                │              │之黑柄螺絲起子、無柄之│政領回。              │
│    │                │              │螺絲起子各一支，撬開該│                      │
│    │                │              │機車之電門而竊取。    │                      │
│    │                │              │                      │                      │
│    │                │              │                      │                      │
├──┼────────┼───────┼───────────┼───────────┤
│    │九十二年三月十九│苗栗縣公館鄉民│見徐文明所有一九九三年│得手後供己使用，嗣於同│
│    │日凌晨五時許    │族路五號前    │份三陽牌之車號ＬＹ─九│日下午四時許，己○○駕│
│三  │                │              │０四六號自用小客車停放│駛該車行經桃園縣楊梅鎮│
│    │                │              │在該處，即持其所有客觀│中山路與新成路口，經警│
│    │                │              │上對人之體、生命具危險│當場查獲，並扣得其所有│
│    │                │              │性，足供兇器使用之螺絲│之螺絲起子一把。該車由│
│    │              │              │起子一把（已經被告丟棄│徐文明之胞兄丙○○領回│
│    │                │              │），撬開該車車門後，將│。                    │
│    │                │              │車子開走。            │                      │
├──┼────────┼───────┼───────────┼───────────┤
│    │九十二年三月十九│桃園縣中壢巿南│見甲○○使用中之一九九│得手後，取下該車之方向│
│ 四 │日上午十時許    │園二路十八弄路│四年份三陽牌之車號Ｇ八│盤供己使用，並將該車棄│
│    │                │口。          │─九一０一號自用小客車│日上午九置於桃園縣中壢│
│    │                │              │停放在該處，持其所有之│巿南園二路一巷二四弄六│
│    │                │              │客觀上對人之體、生命具│號旁。嗣經編號二行為經│
│    │                │              │危險性，足供兇器使用之│警查獲後，主動告知，並│
│    │                │              │螺絲起子一把（業經被告│帶同警員前往前開棄置地│
│    │  │              │丟棄而未扣案），撬開該│點起獲該車，該車已由呂│
│    │                │              │車車門後，將車子開走。│明欽領回（含方向盤）。│
├──┼────────┼───────┼───────────┼───────────┤
│    │九十二年三月二十│苗栗巿水源里中│見江建欽所有之一九九一│得手後，供己使用，之後│
│    │三日凌晨一時許  │正路一三五六號│年份ＨＯＮＤＡ牌車號Ｈ│經謝詳平主動供出上情，│
│ 五 │                │前（苗栗協和醫│Ｋ─二六三九號自用小客│並會同警在苗栗巿福麗里│
│    │                │院對面路邊）  │車停放在該處，即持其所│至公路往鳳形山莊之空地│
│    │                │              │有之客觀上對人之身體、│起獲該車由江建欽之妻舅│
│    │                │              │生命具危險性，足供兇器│乙○○領回。          │
│    │                │              │使用之起子一把（業經被│                      │
│    │                │              │告丟棄而未扣案），撬開│                      │
│    │                │      │該車之車門後，將車開走│                      │
│    │                │              │。                    │                      │
├──┼────────┼───────┼───────────┼───────────┤
│    │                │              │                      │                      │
│    │九十二年三月二十│苗栗縣苗栗巿東│見邱德輝所有一九九四年│得手後供己使用，嗣於同│
│    │六日凌晨一時許  │海街十一號前（│份三陽牌之車號ＣＡ─三│日上午九時許，己○○駕│
│ 六 │                │臺灣苗栗地方法│五六六號自用小客車停放│駛該車至苗栗縣公館鄉館│
│    │                │院對面巷道內）│在該處持其所有之綠色炳│南村九鄰二五四之五號旁│
│    │                │              │、鐵製，尖端尖銳客觀上│，人在車上睡覺，經邱德│
│    │                │              │對人之體、生命具危險性│輝發現而報警當場查獲，│
│    │                │              │，足供兇器使用之螺絲起│該車由邱德輝領回。並當│
│    │                │              │子一把（扣案清單誤載為│場扣得己○○所有螺絲起│
│    │                │              │小扁鑽），撬開該車車門│子一把。              │
│    │                │              │後，將車子開走。      │                      │
│    │                │              │                      │                      │
└──┴────────┴───────┴───────────┴───────────┘


司法院資訊處製作；財團法人民間司法改革基金會備份。
